ko: 코일 스프링 마감/코팅: 무코팅/미가공; 흑색 산화 피막; E-코팅(전착 도장); 용융 아연 도금; 도장; 인산염 피막; 파우더 코팅; 아연 도금; 기타
sl-SI: Zaključek/premaz vijačne vzmeti: Neobdelano/brez premaza; Črni oksid; E-premaz (kataforeza); Vroče pocinkano; Barvano; Fosfatirano; Prašno barvano; Galvansko pocinkano; Drugo
sv: Spiralfjäderyta/beläggning: Obehandlad; Svartoxiderad; E-belagd (elektrolack); Galvaniserad; Målad; Fosfatbelagd; Pulverlackerad; Förzinkad; Övrigt
hu: Tekercsrugó felülete/bevonata: Csupasz/kezeletlen; Fekete oxid; E-coat (elektroforetikus festés); Horganyzott; Festett; Foszfátozott; Porfestett; Cinkbevonatú; Egyéb
pt-BR: Acabamento/revestimento da mola helicoidal: Nua/sem acabamento; Óxido negro; Pintura E-coat (eletrodeposição); Galvanizada; Pintada; Revestida com fosfato; Pintura a pó; Zincada; Outros
nb: Spiralfjærfinish/belegg: Bar/ubehandlet; Svart oksid; E-belagt (elektrolakkering); Galvanisert; Lakkert; Fosfatbelagt; Pulverlakkert; Forsinket; Annet
da: Spiralfjederens overflade/belægning: Ubehandlet/ikke overfladebehandlet; Sortoxideret; E-coated (elektro-coatet); Galvaniseret; Malet; Fosfatbelagt; Pulverlakeret; Forzinket; Andet
es: Acabado o recubrimiento del resorte helicoidal: Descubierto/sin acabado; Óxido negro; Con revestimiento electroforético (E-coat); Galvanizado; Pintado; Con revestimiento de fosfato; Revestimiento en polvo; Chapado en zinc; Otro
pt-PT: Acabamento/revestimento da mola helicoidal: Simples/sem acabamento; Óxido preto; Revestimento E (eletro-revestimento); Galvanizado; Pintado; Revestimento de fosfato; Revestimento em pó; Zincado; Outro
fi: Kierrejousen viimeistely/pinnoite: Paljas/käsittelemätön; Mustaoksidointi; Sähkömaalattu; Galvanoitu; Maalattu; Fosfatoitu; Jauhemaalattu; Sinkitty; Muu
bg-BG: Финиш/покритие на спиралната пружина: Гола/без покритие; Черен оксид; Е-покритие (електрофорезно); Галванизирана; Боядисана; С фосфатно покритие; Прахово боядисана; Поцинкована; Други
hr-HR: Završna obrada/premaz spiralne opruge: Bez premaza / neobrađeno; Crni oksid; E-premaz (elektroforetski); Galvanizirano; Obojano; Fosfatni premaz; Plastificirano; Pocinčano; Ostalo
zh-CN: 螺旋弹簧表面处理/涂层: 裸露/未处理; 黑氧化处理; 电泳涂层 (Electrocoat); 镀锌; 喷漆; 磷化涂层; 粉末涂层; 镀锌; 其他
ro-RO: Finisaj/acoperire arc elicoidal: Simplu/nefinisat; Oxid negru; Vopsire e-coat (cataforetică); Galvanizat; Vopsit; Acoperit cu fosfat; Vopsit în câmp electrostatic; Zincat; Altele
ja: コイルばねの仕上げ／コーティング: 未塗装/仕上げなし; 黒染め; 電着塗装 (Eコート); ガルバナイズド; 塗装; リン酸塩被膜; 粉体塗装; 亜鉛メッキ; その他
tr: Helezon yay kaplaması/yüzeyi: Çıplak/işlenmemiş; Siyah oksit; E-kaplama (elektrokaplama); Galvanizli; Boyalı; Fosfat kaplamalı; Toz boyalı; Çinko kaplamalı; Diğer
nl: Spiraalveer afwerking/coating: Kaal/onafgewerkt; Zwart geoxideerd; E-coating (elektrocoating); Gegalvaniseerd; Geverfd; Fosfaatcoating; Gepoedercoat; Verzinkt; Overig
pl: Wykończenie/powłoka sprężyny śrubowej: Surowa / bez wykończenia; Oksydowana na czarno; Malowana katodowo (KTL/e-coat); Galwanizowana; Malowana; Fosforanowana; Malowana proszkowo; Ocynkowana; Inne
fr: Finition ou revêtement du ressort hélicoïdal: Nu / non fini; Oxyde noir; Peinture par cataphorèse (e-coat); Galvanisé; Peint; Revêtement phosphaté; Thermolaqué; Zingué; Autre
lt-LT: Spiralinės spyruoklės apdaila / danga: Nepadengtas / neapdorotas; Juodasis oksidas; Dengtas elektroforezės būdu (E-coat); Cinkuotas; Dažytas; Fosfatuotas; Miltelinis dažymas; Dengtas cinku; Kita
en: Coil spring finish/coating: Bare/unfinished; Black oxide; E-coated (electrocoat); Galvanized; Painted; Phosphate coated; Powder coated; Zinc plated; Other
el: Φινίρισμα/επίστρωση ελικοειδούς ελατηρίου: Γυμνό/χωρίς φινίρισμα; Μαύρο οξείδιο; Με ηλεκτροφορητική επικάλυψη (e-coat); Γαλβανιζέ; Βαμμένο; Με φωσφορική επικάλυψη; Με ηλεκτροστατική βαφή; Επιψευδαργυρωμένο; Άλλο
vi: Lớp phủ/hoàn thiện lò xo cuộn: Để trần/chưa hoàn thiện; Ô-xít đen; Sơn tĩnh điện E-coat; Mạ kẽm; Sơn; Phủ phốt-phát; Sơn tĩnh điện dạng bột; Mạ kẽm điện phân; Khác
de: Oberflächenfinish bzw. Beschichtung der Schraubenfeder: Blank/Unbehandelt; Brüniert; KTL-beschichtet (Kathodische Tauchlackierung); Feuerverzinkt; Lackiert; Phosphatiert; Pulverbeschichtet; Galvanisch verzinkt; Andere
sk-SK: Povrchová úprava/náter vinutých pružín: Bez povrchovej úpravy; Čiernenie; E-coating (kataforéza); Pozinkované; Lakované; Fosfátované; Práškovo lakované; Galvanicky pozinkované; Iné
zh-TW: 螺旋彈簧表面處理/塗層: 裸露/未處理; 黑氧化; 電泳塗裝 (E-coating); 鍍鋅; 烤漆; 磷酸鹽塗層; 粉末塗層; 鍍鋅; 其他
ru: Отделка/покрытие винтовой пружины: Без покрытия / необработанная; Черное оксидирование (воронение); Катафорезное покрытие (E-coat); Оцинкованная; Окрашенная; Фосфатированная; Порошковая окраска; Оцинкованная (гальваника); Другое
it: Finitura/rivestimento della molla elicoidale: Nuda/Non rifinita; Ossido nero; Verniciatura in cataforesi (e-coat); Zincata; Verniciata; Rivestimento fosfatico; Verniciatura a polvere; Placcatura in zinco; Altra
cs: Povrchová úprava/potažení vinuté pružiny: Holé / bez povrchové úpravy; Černění; Lakování E-coat (kataforéza); Pozinkované; Lakované; Fosfátované; Práškové lakování; Zinkované; Jiné
th: ผิวเคลือบ/การตกแต่งสปริงขด: เปลือย/ไม่ทำสี; แบล็กออกไซด์; อีโค้ท (ชุบเคลือบผิวด้วยไฟฟ้า); กัลวาไนซ์; ทำสี; เคลือบฟอสเฟต; พาวเดอร์โค้ท; ชุบซิงค์; อื่นๆ